【裁判字號】    91,交易,267
【裁判日期】    920627
【裁判案由】    過失傷害
【裁判全文】
臺灣臺南地方法院刑事判決                        九十一年度交易字第二六七號
    公  訴  人  臺灣臺南地方法院檢察署檢察官
    被      告  甲○○
右列被告因過失傷害案件，經檢察官提起公訴（九十一年度偵字第七七二七號、第八
四０五號），本院判決如左：
    主  文
甲○○從事業務之人，因業務上之過失傷害人，處有期徒刑參月，如易科罰金，以參
佰元折算壹日。
    事  實
一、甲○○係億聯交通有限公司之預拌混凝土車司機，平日工作即是駕駛營業大貨車
    運送預拌混凝土，乃從事駕駛業務之人。其於民國九十一年四月二十三日下午，
    駕駛車牌號碼ＥＷ—五四五號營業大貨車，沿台南縣善化鎮○○路，由南往北方
    向行駛，而於同日下午五時十分許，途經該路與光復路之交岔路口作右轉時，理
    應注意汽車行駛時，駕駛人應注意車前狀況及兩車併行之間隔，並隨時採取必要
    之安全措施。又依當時天候晴朗、日間自然光線、路面無缺陷、道路上未有任何
    障礙物等情形以觀，客觀上亦無不能注意之情事，其竟疏於注意車前狀況及兩車
    併行之間隔，即貿然作右轉（起訴書誤載為左轉）欲進入光復路，以致不慎撞及
    由乙○○所駕駛，在上開文昌路右側，同向在前停等紅燈後尚未起步之車牌號碼
    ＧＢ九—八九一號重型機車，並造成乙○○人、車倒地後受有右股骨骨折、左側
    足踝骨折、右側第一至第四蹠骨骨折、右足撕裂傷及右下肢脛神經傷害及右膝退
    化性關節炎，導致乙○○之雙側足踝活動（背屈角度）輕微受限。甲○○則於肇
    事後，犯罪未被有偵查權之公務員或機關發覺前，即向台南縣警察局善化分局警
    員報案並表明係肇事車輛之駕駛人而自首，且坦承犯行進而接受裁判。
二、案經乙○○訴由台南縣警察局善化分局報告臺灣臺南地方法院檢察署檢察官偵查
    起訴。
    理  由
一、右述犯罪事實，業據被告甲○○於本院審理時坦白承認，核與告訴人乙○○於警
    訊時及偵審中所指訴之情節相符，並有道路交通事故調查報告表一紙及事故現場
    蒐證相片五張在卷可資佐證。又告訴人因本件車禍，而受有如事實欄所載等傷害
    ，導致雙側足踝活動（背屈角度）輕微受限等情，復有奇美醫學中心九十一年五
    月五日、五月二十五日、十一月二十七日診斷證明書各一紙及財團法人奇美醫院
    九十一年十二月十六日（九一）奇醫字第五一四九號函附之病情摘要及病歷資料
    等附卷可參。
二、按汽車行駛時，駕駛人應注意車前狀況及兩車併行之間隔，並隨時採取必要之安
    全措施，道路交通安全規則第九十四條第三項定有明文。本件被告甲○○駕車行
    經交岔路口作右轉彎時，理應注意前述道路交通安全規則，而案發當時天候晴朗
    、日間自然光線、路面無缺陷、道路上未有任何障礙物等情，亦有上述道路交通
    事故調查報告表載明可考，據此判斷，客觀上亦無不能注意之情事，其竟疏於注
    意車前狀況及兩車併行之間隔，即貿然作右轉，以致不慎撞及由告訴人乙○○所
    駕駛，同向在前停等紅燈後尚未起步之機車，並造成告訴人受傷之結果，顯見被
    告之上述駕駛行為，確有過失。
三、況本件經送台灣省台南區行車事故鑑定委員會及臺灣省車輛行車事故覆議鑑定委
    員會鑑定結果，亦均認被告甲○○駕駛大貨車，未注意車前狀況，右轉未注意右
    側車輛，為本件車禍之肇事原因，有台灣省台南區行車事故鑑定委員會九十一年
    十一月八日南鑑字第九一一二六四號函及所附之鑑定意見書與臺灣省車輛行車事
    故覆議鑑定委員會九十二年一月二十二日府覆議字第九一二八五六號函各一份在
    卷可憑，此結果更加證明被告駕車肇事致告訴人乙○○受傷之行為，確有過失無
    疑。至公訴意旨雖認被告尚有在紅燈亮時之情形下作右轉之過失駕駛行為，然被
    告則堅詞否認其有任何在紅燈亮時之情況下右轉之行為，而此部分除告訴人之片
    面指訴外，本院並查無其他積極事證足以證明被告駕車作右轉當時，燈號仍係紅
    燈之狀態，故此部分尚難僅因告訴人之指訴內容，即貿然認定被告另有紅燈右轉
    之駕駛行為，附此敘明。
四、此外，告訴人乙○○係因此次車禍，而受有如事實欄所載之傷害，故被告甲○○
    之過失駕駛行為，與告訴人所受之傷害結果間，具有相當因果關係，復屬顯然，
    是本件事證已甚明確，被告之業務過失傷害犯行，應可認定。
五、查被告甲○○係億聯交通有限公司之預拌混凝土車司機，平日工作即是駕駛營業
    大貨車運送預拌混凝土，乃從事駕駛業務之人，其於前述時、地，駕駛大貨車肇
    事並致告訴人乙○○受傷，核其所為係犯刑法第二百八十四條第二項前段之業務
    過失傷害罪。又其於肇事後，犯罪未被有偵查權之公務員或機關發覺前，即向台
    南縣警察局善化分局警員報案並表明係肇事車輛之駕駛人而自首，且坦承犯行進
    而接受裁判等情，亦據警訊筆錄載明可考，是應依刑法第六十二條前段自首之規
    定，減輕其刑。本院審酌被告之生活狀況、品行、智識程度，以及如前所述，被
    告疏於注意車前狀況及兩車併行之間隔，係本件車禍發生之肇事原因，而告訴人
    之駕駛行為，對於本件車禍之發生而言，並無任何肇事因素，故被告之過失程度
    ，經核實屬重大，又告訴人因本件車禍所受之傷害，經查亦非輕微，而被告肇事
    後至今，仍未與告訴人就相關民事損害賠償事宜達成和解，然告訴人於本件車禍
    發生後，業已領取保險金共計新臺幣四十七萬五千六百八十七元等情，除據告訴
    人於本院審理時陳明屬實外，並有富邦產物保險公司九十一年十二月二十四日匯
    款通知單一紙附卷可考，且被告亦表明願意賠償告訴人總計新臺幣七十萬元（含
    前述保險金）之金額，此外，被告肇事後亦已坦白承認所為，其犯後態度經核尚
    非惡劣等一切情狀，量處如主文所示之刑，並諭知易科罰金之折算標準。
據上論斷，應依刑事訴訟法第二百九十九條第一項前段，刑法第二百八十四條第二項
前段、第六十二條前段、第四十一條第一項前段，罰金罰鍰提高標準條例第一條前段
、第二條，判決如主文。
中    華    民    國      九十二      年      六       月      二十七   日
                              臺灣臺南地方法院交通法庭
                                  法  官    陳  志  成
右正本證明與原本無異
如不服本判決應於送達後十日內向本院提出上訴狀
                                  書記官    黃  瓊  蘭
中    華    民    國      九十二      年      六       月      二十七   日
附錄本案論罪科刑法條全文：
中華民國刑法第二百八十四條第二項（業務過失傷害罪）
從事業務之人，因業務上之過失傷害人者，處一年以下有期徒刑、拘役或一千元以下
罰金，致重傷者，處三年以下有期徒刑、拘役或二千元以下罰金。


司法院資訊處製作；財團法人民間司法改革基金會備份。
